【裁判字號】    97,簡上,537
【裁判日期】    980311
【裁判案由】    違反商標法
【裁判全文】
臺灣臺北地方法院刑事判決             97年度簡上字第537號
上  訴  人  臺灣臺北地方法院檢察署檢察官
被      告  甲○○
                      樓之1
上列被告因違反商標法案件，不服本院中華民國97年10月20日97
年度簡字第3979號第一審簡易判決（聲請簡易判決處刑案號:97
年度調偵字第807號），提起上訴，本院管轄第二審之合議庭審
理，並判決如下：
    主  文
上訴駁回。
甲○○緩刑貳年。
    事  實
一、甲○○明知「BASE CONTROL」、「ABSOLUTE ZERO」商標圖
    樣，業經乙○○及美而快實業有限公司分別向經濟部智慧財
    產局登記在案，且仍在專用期限內，指定使用於毛衣、襯衫
    、T恤等類商品，未經上開商標專用權人之同意或授權，不
    得使用該商標。竟基於意圖販賣營利之犯意，於該商標專用
    期間內，未經商標專用權人同意或授權，自民國97年4月初
    起，在其所經營位在臺北市○○區○○路459巷5弄23號之「
    大麻館」服飾店，以新臺幣（下同）120元之價格，向不特
    定人販售侵害上開商標之仿冒商品T恤。嗣經警於97年4月14
    日16時許，持搜索票在上址「大麻館」服飾店內，扣得侵害
    「BASE CONTROL」商標圖樣之T恤17件、侵害「ABSOLUTE
    ZERO」商標圖樣之T恤11件，因而查悉上情。
二、案經乙○○及美而美快實業有限公司委由丙○○訴請台北市
    政府警察局南港分局報告臺灣臺北地方法院檢察署檢察官偵
    查聲請簡易判決處刑。
    理  由
一、訊據被告甲○○對於上開犯行均坦承不諱，核與證人即告訴
    代理人丙○○所指訴相符，復有告訴人所有之中華民國商標
    註冊證、現場照片等件在卷可，及扣案之仿冒商標商品T恤
    可資佐證，足認被告上開任意性之自白，應為事實，可以。
    本件事證已臻明確，被告犯行堪以認定，應依法論科。
二、核被告甲○○所為，係犯商標法第82條之非法販賣侵害商標
    權之商品罪。被告同時販賣2種之仿冒商標商品，係以一販
    賣行為而侵害數商標權人之法益，為想像競合犯，應依刑法
    第55條規定，從一重處斷。原審以被告有
    本件犯行，事證明確，依商標法第82條、第83條，刑法第11
    條、第55條、第41條第1項前段等規定，並審酌被告素行，
    對於商標權人之商譽及損害程度，其犯罪之手段、品行、智
    識程度及犯後坦承犯行，態度尚稱良好等一切情狀，量處被
    告拘役50日之刑，並諭知易科罰金之折算標準，且說明扣案
    之仿冒「BASE CONTROL」商標之Ｔ恤17件、仿冒「ABSOLUTE
    ZERO」商標之Ｔ恤11件，應宣告沒收等，其認事用法及量刑
    均屬妥適。檢察官上訴意旨以：被告除涉商標法第82條之明
    知為同法81條第1款商品而販賣罪嫌外，尚涉同法第81條第1
    款之未得商標權人同意，於同一商品，使用相同之註冊商標
    罪嫌，原審漏論後一罪嫌，容有未洽，及刑法業刪除連續犯
    之規定，被告上開多次罪嫌，並非集合犯，應論以數罪，原
    審以集合犯論處，並未妥適等語，指摘原判決不當。惟查：
    (1)、遍查全卷，並無證據足資證明扣案仿冒商標商品Ｔ恤係
    被告所自行或委託他人所製造，尚難認被告另犯商標法第81
    條第1款之罪。(2)、被告一次販入仿冒相同商標商品Ｔ恤多
    件後即在其店內販售予不特定人而犯本案非法販賣仿冒商標
    商品罪，其販賣本件仿冒商標商品之營業性行為，係在密集
    期間內以相同之方式持續進行，未曾間斷，此類犯罪即具有
    反覆、延續實行之特徵，在行為概念上，縱有多次販賣之舉
    措，仍應評價認係包括一罪之集合犯。檢察官仍執陳詞上訴
    ，為無理由，應予駁回。又被告前未曾受有期徒刑以上刑之
    宣告，此有臺灣高等法院被告前案紀錄表附卷可憑，其因一
    時失慮而罹刑章，且犯後均坦承犯行，深具悔意，於本院審
    理時亦與告訴人達成民事上和解，賠償告訴人30萬元，並當
    庭給付完畢，有本院審判筆錄1份可參，經此偵審程序及刑
    之判決後，自當知所警惕而無再犯之虞，因認原審所宣告之
    刑，以暫不執行為適當，依刑法第74條第1項第1款規定併予
    宣告緩刑2年，用啟自新。
據上論斷，應依刑事訴訟法第455條之1第1項、第3項、第368條
，刑法第74條第1款第1款，判決如主文。
本案經檢察官蔡立文到庭執行職務
中     華     民    國    98    年    3    月    11   日
                  刑事第十五庭  審判長法  官  廖紋妤
                                      法  官  吳麗英
                                      法  官  孫惠琳
以上正本證明與原本無異。
不得上訴
                                      書記官  郭錦賢
中     華     民    國    98    年    3    月    11   日


司法院資訊處製作；財團法人民間司法改革基金會備份。
